臺灣彰化地方法院刑事判決　　　　　　　94年度訴字第1931號
公　訴　人　臺灣彰化地方法院檢察署檢察官
被　　　告　甲○○
上列被告因偽造文書等案件，經檢察官提起公訴（94年度偵字第
8136號），經被告於本院準備程序中自白犯罪，本院合議庭裁定
由受命法官獨任進行簡式審判程序，判決如下：
    主  文
甲○○行使偽造私文書，足以生損害於他人，處有期徒刑伍月，
如易科罰金，以參佰元折算壹日。台新國際商業銀行STORY生活
現金卡上偽造「錢進雄」之署押伍枚均沒收之。
    事實及理由
一、事實部分
    甲○○因其經濟狀況不佳，明知其胞兄錢進雄現已為植物人
    狀態，無法為意思表示，竟萌生偽造文書之犯意，在未經其
    胞兄錢進雄同意下，於民國（下同）94年4月3日，即冒用錢
    進雄名義，先至彰化縣員林鎮台新國際商業銀行股份有限公
    司（下稱台新銀行）設置之無人自動貸款機，申辦台新銀行
    所推出之「Story生活故事」現金卡，偽造該現金卡之申請
    書，並於該申請書簽名欄上接續偽造「錢進雄」署押5枚，
    使成為錢進雄本人申請之文義，連同錢進雄之身分證影本，
    持向台新銀行申請現金卡，致該銀行承辦人員陷於錯誤，誤
    以為係錢進雄所申請，而交付卡號為00000000000000號之現
    金卡一張。復意圖為自己不法所有之概括犯意，持上開冒辦
    所得之現金卡，先後於94年4月4日及同年月6日，至位於彰
    化縣永靖鄉及臺中市不詳地址處之自動提款機（ATM），連
    續以插入現金卡並輸入密碼之不正方法，使各提款機辨識系
    統對真正持卡人之識別陷於錯誤，誤以為甲○○係有權提領
    所指定金額之人，遂分別支付其提領之新台幣（下同）現金
    2萬元、2萬元及1萬元總計3次，共計自上開提款機中提領現
    金5萬元得逞，足以生損害於錢進雄及台新銀行對客戶使用
    現金卡借貸資料管理之正確性。嗣經台新銀行發覺有異，告
    訴臺灣彰化地方法院檢察署偵辦，始查悉上情。
二、按除被告所犯為死刑、無期徒刑、最輕本刑為3年以上有期
    徒刑之罪或高等法院管轄第1審案件者外，於前條第1項程序
    進行中，被告先就被訴事實為有罪之陳述時，審判長得告知
    被告簡式審判程序之旨，並聽取當事人、代理人、辯護人及
    輔佐人之意見後，裁定進行簡式審判程序；除簡式審判程序
    及簡易程序案件外，第1審應行合議審判，刑事訴訟法第273
    條之1第1項、第284條之1分別定有明文。本件被告甲○○所
    涉係死刑、無期徒刑、最輕本刑為3年以上有期徒刑之罪或
    高等法院管轄第1審案件以外之罪，並於本院行準備程序時
    就被訴事實為有罪之陳述，本院合議庭依前揭規定，經評議
    結果，裁定改由受命法官獨任行簡式審判程序，先予敘明。
三、證據：
（一）台新銀行「STORY生活故事現金卡」申請書影本1份（偵卷
      第7-9頁）、錢進雄身分證影本1份（偵卷第10-11頁）、
      監視器拍攝照片影本1紙（偵卷第12頁）、交易明細紀錄
      影本1紙（偵卷第13頁）、被告甲○○填具之聲明書影本1
      紙（偵卷第14頁）、被告當庭所書寫之「錢進雄」署押1
      紙（偵卷第24頁）。
（二）證人即被告之母錢溫碧琴於偵訊中之證詞、告訴代理人黃
      小訓於偵查中之指述（偵卷第19-21頁）。
（三）被告於警詢、偵訊、本院準備程序及審理時之自白。
四、台新銀行「STORY生活故事現金卡」申請書上偽造之「錢進
    雄」署押5枚，雖未扣案，均應依刑法第219條規定宣告沒收
    之（最高法院43年台上字第747號判例意旨參照）。按偽造
    印文雖為偽造私文書之部分行為，不另論以偽造印文罪名，
    然所偽造之印文，依刑法第219條規定，不問屬於犯人與否
    沒收之，係採義務沒收主義，法院無自由裁量權。而沒收影
    本上之印文，並不能真正達到沒收「偽造之印文」之目的，
    乃原判決不將「偽造之印文」沒收，僅沒收影印之印文，顯
    有不適用法則之違法，此有最高法院86年度台上字第5125號
    號判決可資參照，是扣案之台新銀行「STORY生活故事現金
    卡」申請書上偽造之「錢進雄」署押5枚，爰不另宣告沒收
    ，附此敘明。
據上論斷，應依刑事訴訟法第273條之1第1項、第299條第1項前
段、第310條之2、第454條第1項，刑法第216條、第210條、第
339條之2第1項、第55條、第41條第1項前段、第219條，罰金罰
鍰提高標準條例第2條，判決如主文。
本案經檢察官何蕙君到庭執行職務。
中　　華　　民　　國　　94　　年　　11　　月　　22　　日
                  刑事第二庭    法  官  黃齡玉
以上正本證明與原本無異。
如不服本判決，應於判決送達後10日內，向本院提出上訴狀（ 須
附繕本 ）。
告訴人或被害人對於判決如有不服具備理由請求檢察官上訴者，
其上訴期間之計算係以檢察官收受判決正本之日期為準。
中　　華　　民　　國　　94　　年　　11　　月　　22　　日
                                書記官  施嘉玫
中華民國刑法第210條
(偽造變造私文書罪)
偽造、變造私文書，足以生損害於公眾或他人者，處 5 年以下有
期徒刑。
中華民國刑法第216條
(行使偽造變造或登載不實之文書罪)
行使第 210 條至第 215 條之文書者，依偽造、變造文書或登載
不實事項或使登載不實事項之規定處斷。
中華民國刑法第339條之2第1項
意圖為自己或第三人不法之所有，以不正方法由自動付款設備取
得他人之物者，處3年以下有期徒刑、拘役或1萬元以下罰金。
